臺灣雲林地方法院刑事判決　　　　　　　　　　　　　九十一年度訴字第一七二號
　　公　訴　人　臺灣雲林地方法院檢察署檢察官
　　被　　　告　甲○○
右列被告因違反毒品危害防制條例案件，經檢察官提起公訴（九十年度毒偵緝字第一
六六號、九十年度毒偵字第一七○六號），本院判決如左：
    主  文
甲○○連續施用第一級毒品，累犯，處有期徒刑壹年，扣案之殘留第一級毒品海洛因
成份之殘渣袋壹個、吸管參支均沒收銷燬之，扣案之注射針筒參支沒收之；又施用第
二級毒品，累犯，處有期徒刑陸月。應執行有期徒刑壹年肆月，扣案之殘渣袋壹個、
吸管參支均沒收銷燬之，扣案之注射針筒參支沒收之。
    事  實
一、甲○○前有違反麻醉藥品管理條例案件之前科，又因竊盜案件，經本院以八十七
    年易字第三一四號判處有期徒刑一年二月確定，於民國八十八年八月三十一日執
    行完畢。猶不知悔改，於八十七年間因施用第二級毒品案件，經本院裁定送觀察
    勒戒後，認無繼續施用毒品之傾向，業經台灣雲林地方法院檢察署檢察官於八十
    七年七月二十八日，以八十七年度偵字第二九一三號不起訴處分確定，甲○○竟
    猶於五年內復基於施用第一級毒品之概括犯意，自八十九年十二月間某日起至九
    十年十二月十五日上午十時許，在雲林縣台西鄉○○村○○路七十五號之住處，
    以針筒注射之方式，連續施用第一級毒品海洛因多次；並於九十年三月二十日前
    四日內某時，在不詳地點，以不詳方式，施用第二級毒品甲基安非他命。嗣甲○
    ○先於九十年三月二十日凌晨三時許，因與宓義祥相約在雲林縣褒忠鄉○○路與
    添財路路口見面時，為警當場查獲，並扣得第一級毒品海洛因一包（業經本院於
    九十年度訴字第三一九號宓義祥違反毒品危害防制條例一案中宣告沒收）後，並
    經本院以九十年毒聲字第四八四號裁定送觀察、勒戒，然因未到案執行觀察勒戒
    而經臺灣雲林地方法院檢察署發布通緝在案，迄於九十年十二月十五日下午三時
    十五分許，始為警在雲林縣麥寮鄉○○村○○路旁查獲，並扣得其所有之注射針
    筒三支、吸管三支及殘渣空袋一個。嗣甲○○經觀察勒戒後，認有繼續施用毒品
    之傾向，再經本院於九十一年十月十四日，以九十一年度毒聲字第四八號裁定送
    戒治處所，施以強制戒治。
二、案經雲林縣警察局虎尾分局及西螺分局報告臺灣雲林地方法院檢察署檢察官偵查
    起訴。
    理  由
一、右揭施用第一級毒品海洛因之事實，業據被告甲○○於偵查中及本院審理時坦承
    不諱，且被告於九十年三月二十日及同年十二月十五日先後為警查獲後所採集之
    尿液，經鑑驗結果均有嗎啡陽性反應，此有雲林縣衛生局煙毒尿液檢驗成績書二
    紙及法務部調查局檢驗通知書一紙附卷可參。此外，復有供施用海洛因所用之注
    射針筒三支、吸管三支及殘渣袋一個扣案可資佐證，足見被告上開自白應與事實
    相符，洵堪採信。另被告甲○○矢口否認有何施用第二級毒品安非他命之犯行，
    辯稱伊未曾施用過安非他命云云。然查，被告於九十年三月二十日為警查獲採尿
    送驗後之結果，其尿液經初驗及複驗後均呈甲基安非他命陽性反應，有上開雲林
    縣衛生局煙毒尿液檢驗成績書及法務部調查局檢驗通知書各一紙在卷可稽，是被
    告上開所辯，尚難採信。再查，被告於八十七年間因施用第二級毒品案件，經本
    院裁定送觀察勒戒後，認無繼續施用毒品之傾向，業經台灣雲林地方法院檢察署
    檢察官於八十七年七月二十八日，以八十七年度偵字第二九一三號不起訴處分確
    定，此有該署檢察官不起訴處分書一紙可參。嗣又因本件犯行，經本院裁定送觀
    察勒戒後，認有繼續施用毒品之傾向，再經本院於九十一年十月十四日，以九十
    一年度毒聲字第四八號裁定送戒治處所，施以強制戒治等情，有本院刑事裁定二
    份附卷可考。綜上，本件事證明確，被告施用毒品犯行，洵堪認定。
二、查海洛因、甲基安非他命分別係毒品危害防制條例第二條第二項第一款、第二款
    所規定之第一級毒品及第二級毒品，核被告所為，係犯毒品危害防制條例第十條
    第一項之施用第一級毒品罪及同條第二項之施用第二級毒品罪。共持有毒品之低
    度行為，為施用毒品之高度行為所吸收，不另論罪。被告先後多次施用第一級毒
    品之行為，各該時間密接，犯罪構成要件相同，顯係基於概括犯意反覆為之，應
    分別依連續犯之規定，論以一罪，並依法加重其刑。被告所犯上開二罪間，犯意
    各別，行為互殊，犯罪構成要件不同，應分論併罰。又查被告前有違反麻醉藥品
    管理條例案件之前科，又因竊盜案件，經本院以八十七年易字第三一四號判處有
    期徒刑一年二月確定，於民國八十八年八月三十一日執行完畢，有卷附臺灣高等
    法院被告全國前案紀錄表可按，五年以內再犯本件有期徒刑以上之罪，為累犯，
    依刑法第四十七條規定加重其刑。爰審酌被告已有麻藥、竊盜前科，且經觀察勒
    戒，仍不知悔改，足見藥癮深重難以自拔，惟犯後態度良好，坦承部分犯行，及
    施用毒品乃自戕行為等一切情狀，分別量處如主文所示之刑，並定其應執行刑。
三、扣案之殘渣袋一個、吸管三支均有第一級毒品海洛因之成分殘留，此有法務部調
    查局檢驗通知書一級附於本院卷可參，上開殘渣袋及吸管等物與海洛因均呈無法
    分離之狀態，係屬毒品危害防制條例第二條所列之第一級毒品，應依毒品危害防
    制條例第十八條第一項前段沒收銷燬之。至扣案之注射針筒三支，則為被告所有
    並供犯罪所用之物，為被告陳明在卷，爰依刑法第三十八條第一項第二款宣告沒
    收。
據上論斷，應依刑事訴訟法第二百九十九條第一項前段，毒品危害防制條例第十條第
一項、第二項、第十八條第一項前段，刑法第十一條前段、第五十六條，第五十一條
第五款、第四十七條、第三十八條第一項第二款，判決如主文。
本案經檢察官黃裕峰到庭執行職務。
中      華      民      國      九十一      年     七    月     三十    日
                                        臺灣雲林地方法院刑事第二庭
                                            法  官  趙  思  芸
右正本證明與原本無異。
如不服本判決，應於判決送達後十日內向本院提出上訴狀( 應附繕本 )。
                                            書記官  王  淑  美
中      華      民      國      九十一      年     七    月     三十    日
毒品危害防制條例第十條
施用第一級毒品者，處六月以上五年以下有期徒刑。
施用第二級毒品者，處三年以下有期徒刑。
